【裁判字號】    90,易,3234
【裁判日期】    900928
【裁判案由】    電子遊戲場業管理條例
【裁判全文】
臺灣高雄地方法院刑事判決                          九十年度易字第三二三四號
    公  訴  人  臺灣高雄地方法院檢察署檢察官
    被      告  甲○○
右列被告因電子遊戲場業管理條例案件，經檢察官提起公訴（九十年度偵字第一三八
五七號），本院判決如左：
    主  文
甲○○違反未依電子遊戲場業管理條例規定辦理營利事業登記者，不得經營電子遊戲
場業之規定，處拘役貳拾日，如易科罰金，以佰元折算壹日。
    事  實
一、甲○○未依電子遊戲場業管理條例辦理營利事業登記，仍基於營利之概括犯意，
    自民國九十年七月二日起，在高雄市前鎮區○○○路二八一號「頂尖超商」內，
    擺設娛樂類電子遊戲機五台供不特定人消費打玩，經營電子遊戲場業，嗣於同年
    月三日上午十一時十五分許，為警當場查獲。
二、案經高雄市政府函送台灣高雄地方法院檢察署檢察官偵查起訴。
    理  由
一、被告甲○○於警訊中雖辯稱: 伊的電子遊戲機是買賣機台，如果有人買就會試打
    云云。惟查，本件為警查獲當時，右開機台上擺放菸灰缸，且有菸蒂，並有座椅
    五張，遊戲機投幣孔均無防止投入硬幣之裝置，且取幣孔均已上鎖等情，有高雄
    市政府聯合稽查紀錄表一份及照片三幀在卷可按，又經查設於右開地址之「永竑
    娛樂用品商行」，營業項目並不包括電子遊戲場，且不得現場操作，此亦有高雄
    市政府建設局工商登記系統營利事業登記資料附卷可稽，被告之行為，亦非屬其
    營業範圍。再者，被告自承上開遊戲機擺設於其所經營之「頂尖超商」店內，衡
    諸常情，一般人當不會去超商購買上開之電子遊戲機，亦不知超商內會賣電子遊
    戲機，是被告上開辯解，違悖常理，顯係卸責之詞，無足採信。本件事證明確，
    被告犯行洵堪認定。
二、核被告所為，係違反電子遊戲場業管理條例第十五條之未依電子遊戲場業管理條
    例規定辦理營利事業登記者，不得經營電子遊戲場業之規定，應依同條例第二十
    二條之規定論處。被告未經許可於同址經營電子遊戲場之行為，係基於同一之經
    營電子遊戲場為業務之犯意，而反覆所為之行為，乃實質上一罪，應僅論以一罪
    。爰審酌被告犯罪之動機、目的、方法、擺設之機具數量，犯後態度良好，頗具
    悔意等一切情狀，量處如主文所示之刑，並諭知易科罰金之折算標準。另被告擺
    設之機具，因未扣案，為免將來執行困難，本院不為沒收之宣告。
三、被告經合法傳喚無正當理由未到庭，因本院認本件係應處拘役之案件，故不待其
    其陳述逕行判決。
據上論斷，應依刑事訴訟法第二百九十九條第一項前段、第三百零六條，電子遊戲場
業管理條例第二十二條，刑法第十一條前段、第四十一條第一項，罰金罰鍰提高標準
條例第二條，判決如主文。
中      華      民      國      九十      年      九    月    二十八    日
                                  臺灣高雄地方法院刑事庭
                                      法  官    吳  宏  榮
右正本證明與原本無異。
如不服本判決，應於判決送達後十日內，向本院提出上訴狀。
                                      書記官    呂  怜  勳
中      華      民      國      九十      年      九    月    二十八    日
附錄本案論罪科刑法條：
電子遊戲場業管理條例第二十二條
違反第十五條規定者，處行為人一年以下有期徒刑、拘役或科或併科新台幣五十萬元
以上二百五十萬元以下罰金。


司法院資訊處製作；財團法人民間司法改革基金會備份。
